【裁判字號】    89,易,1095
【裁判日期】    890525
【裁判案由】    毒品危害防制條例
【裁判全文】
臺灣板橋地方法院刑事判決                        八十九年度易字第一九五號
    公  訴  人  臺灣板橋地方法院檢察署檢察官
    被      告  甲○○
右列被告因違反毒品危害防制條例案件，經檢察官提起公訴（八十九年度偵字第一六
九三號），本院判決如左：
    主  文
甲○○施用第二級毒品，累犯，處有期徒刑陸月，如易科罰金以參佰元折算壹日，扣
案安非他命貳包淨重零點捌公克沒收銷燬之。
    事  實
一、甲○○前於民國（下同）八十五年四月一日，因犯非法施用化學合成麻醉藥品罪
    ，為本院判處有期徒刑三月，如易科罰金以銀元三百元折算一日確定，八十五年
    四月二十四日易科罰金執行完畢。於八十六年十二月八日，同犯前罪，為本院判
    處有期徒刑五月，如易科罰金以銀元三百元折算一日確定，八十七年一月二十六
    日易科罰金執行完畢。其於八十八年八月三十一日，又犯傷害罪，為台灣台南地
    方法院判處有期徒刑五月，如易科罰金以銀元三百元折算一日確定，八十八年十
    一月一日易科罰金執行完畢。其前並因施用第二級毒品安非他命案件，經本院依
    臺灣板橋地方法院檢察署檢察官之聲請，以八十七年度毒聲字第二一０號裁定，
    移送觀察、勒戒後，認無繼續施用毒品之傾向，由該署檢察官於八十七年六月十
    一日，以八十七年度少連字第二號不起訴處分確定在案。嗣甲○○又基於概括犯
    意，於上開處分確定後五年內之八十七年八月二十一日起至八十八年一月二十五
    日止，連續在臺南市○○街五五九號，施用第二級毒品安非他命多次，經警於八
    十八年一月二十五日上午十一時許，在上址當場查獲，並扣得安非他命毛重八點
    五五公克、分裝袋五十六個、及安非他命吸食器乙組，經臺灣臺南地方法院據臺
    灣臺南地方法院檢察署檢察官聲請，以八十七年度毒聲字第一一四二號裁定送觀
    察、勒戒後，認有繼續施用毒品之傾向，並裁定執行強制戒治（八十八年度毒聲
    字第六二二號）。而甲○○前開第二度施用第二級毒品安非他命罪行，並經台灣
    高等法院台南分院於八十八年十一月三日判處有期徒刑六月，如易科罰金以銀元
    三百元折算一日確定（八十八年度上易字第一七一八號）。惟甲○○於八十八年
    八月十一日停止戒治後，在八十九年二月九日上午八時許，竟另萌生施用二級毒
    品安非他命之犯意，於臺北縣板橋市○○街九十號，以將安非他命置於電燈泡製
    吸食器內燒烤吸食其生成煙薰方式，施用第二級毒品安非他命乙次，經警於同日
    晚上十一時許，在上址查獲，並扣得其持有供施用之安非他命二包合計淨重零點
    八公克。
二、案經臺北縣警察局海山分局報請台灣板橋地方法院檢察署檢察官偵查起訴。
    理  由
一、右揭犯罪事實業經被告甲○○供認不諱，並有其持有供施用安非他命二包合計淨
    重零點八公克扣案足資佐證。另被告為警查獲後所採尿液檢體經送請台北縣衛生
    局以化學薄層層析法、酵素免疫分析法分析結果，呈安非他命陽性反應，有該局
    八十九年三月二十七日（八九）北衛六字第一五四二三號尿液煙毒檢驗成績書在
    卷可憑，本件事證明確，被告犯行堪以認定。
二、按被告前因施用第二級毒品安非他命案件，經本院依臺灣板橋地方法院檢察署檢
    察官聲請，以八十七年度毒聲字第二一０號裁定，移送觀察、勒戒後，認無繼續
    施用毒品之傾向，由該署檢察官於八十七年六月十一日，以八十七年度少連字第
    二號不起訴處分確定在案。而被告於上開處分確定後五年內之八十七年八月二十
    一日起至八十八年一月二十五日止，復再度連續多次用第二級毒品安非他命，經
    臺灣臺南地方法院據臺灣臺南地方法院檢察署檢察官聲請，以八十七年度毒聲字
    第一一四二號裁定送觀察、勒戒後，認有繼續施用毒品之傾向，並裁定執行強制
    戒治（八十八年度毒聲字第六二二號），其前開第二度施用第二級毒品安非他命
    罪行，並經台灣高等法院台南分院於八十八年十一月三日判處有期徒刑六月（八
    十八年度上易字第一七一八號），如易科罰金以銀元三百元折算一日確定，此有
    台灣高等法院被告全國前案紀錄表、台灣高等法院台南分院八十八年度上易字第
    一七一八號判決影本可稽，依毒品危害防制條例第二十條第三項規定，核被告三
    犯第二級毒品罪，其所為應以犯毒品危害防制條例第十條第二項施用第二級毒品
    事實欄所示犯罪科刑及執行完畢情形，有台灣高等法院檢察署刑案紀錄簡覆表可
    稽，其於有期徒刑執行完畢後五年內再犯本件有期徒刑以上刑之罪，為累犯，應
    依法加重其刑。爰審酌被告屢次施用毒品安非他命，經裁定觀察、勒戒及執行戒
    治後，仍不思悔改再度施用安非他命而犯本罪，及其犯罪動機、情節、非法施用
    安非他命對社會秩序所生危害及犯後態度等一切情狀，量處如主文所示之刑，並
    諭知如易科罰金之折算標準，以資懲戒。扣案安非他命二包合計淨重零點八公克
    為第二級毒品，併依毒品危害防治條例第十八條第一項前段規定諭知沒收銷燬之
    。警方於八十八年一月二十五日上午十一時許，查獲安非他命毛重八點五五公克
    、分裝袋五十六個、及安非他命吸食器乙組，為被告前案持有二級毒品及吸食器
    具，經台灣高等法院台南分院於八十八年十一月三日以八十八年度上易字第一七
    一八號判決諭知沒收銷燬在案，與被告本案所犯之罪無關，檢察官聲請一併沒收
    銷燬，顯有誤會，尚難准許，附此說明。
據上論斷，應依刑事訴訟法第二百九十九條第一項前段，毒品危害防制條例第十條第
二項、第十八條第一項前段，刑法第十一條、第四十七條、第四十一條，罰金罰鍰提
高標準條例第二條判決如主文。
本案經檢察官蔡顯鑫到庭執行職務
中    華    民    國      八十九        年      五      月    二十五    日
                                      臺灣板橋地方法院刑事第四庭
                                          法  官  陳  恒  寬
右正本證明與原本無異。
如不服本判決，應於判決送達後十日內，向本院提出上訴狀。
                                          書記官  葉  瑩  庭
中    華    民    國      八十九        年      五      月三十    日
附錄本案所犯法條全文
毒品危害防制條例第十條
施用第一級毒品者，處六月以上五年以下有期徒刑。
施用第二級毒品者，處三年以下有期徒刑。


司法院資訊處製作；財團法人民間司法改革基金會備份。
